【裁判字號】    95,訴,125
【裁判日期】    950414
【裁判案由】    妨害自由等
【裁判全文】
臺灣桃園地方法院刑事判決               95年度訴字第125號
公  訴  人  臺灣桃園地方法院檢察署檢察官
被      告  乙○○
指定辯護人  本院公設辯護人  林銘宏
上列被告因妨害自由等案件，檢察官提起公訴（94年度偵字第95
41號）後，聲請改依協商程序而為判決，本院判決如下：
    主  文
乙○○共同私行拘禁，剝奪人之行動自由，處有期徒刑拾月。
    事實及理由
一、本件被告所犯係死刑、無期徒刑或最輕本刑為3 年以上有期
    徒刑以外之罪，其於準備程序中就被訴事實為有罪之陳述，
    經本院告知簡式審判程序之旨，並聽取公訴人、被告之意見
    後，爰依刑事訴訟法第273 條之1 第1 項規定合議裁定由受
    命法官獨任進行簡式審判程序，合先敘明。
二、犯罪事實要旨：
    乙○○係梁志和之堂哥，2 人間因盛曜人力仲介及臺灣深田
    工程股份有限等公司（下稱深田公司）之經營讓渡致生財務
    糾紛，而乙○○係深田公司之實際負責人，而甲○○則為深
    田公司之名義負責人。民國91年4 月8 日下午1 時許，乙○
    ○撥打電話予甲○○，告知深田公司承包陳帝國所經營之致
    業營造公司有關臺北國防醫學中心之工程糾紛已仲裁判定需
    給付工程款予深田公司，惟需甲○○簽名具領。嗣雙方約定
    於同年月17日下午6 時許，在其四叔梁俊源位於花蓮縣花蓮
    市○○路249 巷3 弄3 號住處碰面，於雙方談妥請領工程款
    等細節後，乙○○竟與後列姓名年籍不詳之男子3 人，共同
    基於妨害自由、恐嚇及傷害之犯意聯絡及行為分擔，由乙○
    ○於同日晚間11時許，佯稱陳帝國在花蓮縣花蓮市往機場30
    米道路旁之卿卿小吃店內，並請梁俊源駕車搭載乙○○及甲
    ○○共同前往赴約。迨抵達現場後乙○○旋即進入小吃店內
    ，而梁俊源於停妥車輛後亦進入小吃店之包廂內。乙○○隨
    即介紹某姓名年籍均不詳之男子稱，該人係陳帝國之助理，
    並稱陳帝國隨後即到，梁俊源隨即離開包廂至店外與甲○○
    聊天。旋即有姓名年籍均不詳之男子3 人，駕駛自用小客車
    至上開處所下車，其中1 人手持棒球棍，另2 人則徒手毆打
    甲○○，並強押甲○○上車。梁俊源見狀衝入店內包廂內，
    要求乙○○釋放甲○○，乙○○隨即訴說甲○○之不是，並
    告知要給甲○○「好看」。甲○○被強押在車上時，遭上開
    姓名年籍均不詳之男子持續毆打，並恫稱：「我們是亡命之
    徒，只要你好好配合就沒事，不然怎麼死都不知道。」，致
    甲○○心生畏懼，並受有左小腿瘀傷4x4 公分、前額挫傷
    4x2 公分、2x1 公分、左腋下瘀傷3x2 公分、左肩挫傷5x4
    公分、左背挫傷8x6 公分及左腰挫傷6x4 公分之傷害。嗣車
    輛抵達附近之某一工寮，甲○○遭強押私行拘禁至該工寮內
    後，隨即遭恫稱：「若不簽，會埋在那裡都不知道。」，致
    甲○○心生畏懼，而脅迫甲○○簽發給付對象為乙○○之本
    票，分別為新臺幣5 千7 百萬元、3 千2 百萬元、5 百萬元
    之本票各1 張及1 百萬元之本票18張後。再於翌（18）日凌
    晨2 時許，再將甲○○載回上開「卿卿小吃店」之包廂內，
    乙○○隨即向甲○○稱：這樣你有爽嗎？隨即梁俊源即開車
    送甲○○離去。
三、證據名稱：
    (一)被告乙○○於本院訊問中之自白。
    (二)證人甲○○、梁俊源之證述。
    (三)行政院衛生署臺東醫院診斷書。
    (四)本票正本20張。
四、本件經檢察官與被告於審判外達成協商之合意且被告已認罪
    ，其合意內容為：被告願受科刑範圍為有期徒刑10月。經查
    ，上開協商合意並無刑事訴訟法第455 之4 第1 項所列情形
    之一，檢察官聲請改依協商程序而為判決，本院爰不經言詞
    辯論，於協商合意範圍內為協商判決，合予敘明。
五、應適用之法條：刑事訴訟法第455條之2第1項、第455條之4
    第2項、第455條之8，刑法第28條、第277條第1項、第302條
    第1項、第304條第1項、第305條、第55條，罰金罰鍰提高標
    準條例第1條前段。
六、本判決除有刑事訴訟法第455條之4第1項第1款、第2款、第4
    款、第6 款、第7 款所定情形之一，或違反同條第2 項規定
    者外，不得上訴。
七、如不服本件判決，得自收受判決送達之日起10日內，向本院
    提出上訴書狀，上訴於第二審法院。
本案經檢察官邱曉華到庭執行職務。
中    華    民    國    95    年    4     月    14    日
                        刑事第六庭  法  官  陳  永  來
以上正本證明與原本無異。
                                    書記官  常  毓  生
中    華    民    國    95    年    4     月    16    日
附論罪科刑依據之法條：
刑法第277條
傷害人之身體或健康者，處3年以下有期徒刑、拘役或1千元以下
罰金。
犯前項之罪因而致人於死者，處無期徒刑或7年以上有期徒刑；
致重傷者，處3年以上10年以下有期徒刑。
刑法第302條
私行拘禁或以其他非法方法，剝奪人之行動自由者，處5年以下
有期徒刑、拘役或3百元以下罰金。
因而致人於死者，處無期徒刑或7年以上有期徒刑，致重傷者，
處3年以上10年以下有期徒刑。
第一項之未遂犯罰之。
刑法第304條
以強暴、脅迫使人行無義務之事或妨害人行使權利者，處3年以
下有期徒刑、拘役或3百元以下罰金。
前項之未遂犯罰之。
刑法第305條
以加害生命、身體、自由、名譽、財產之事，恐嚇他人致生危害
於安全者，處2年以下有期徒刑、拘役或3百元以下罰金。


司法院資訊處製作；財團法人民間司法改革基金會備份。
